# 【求助】关于资管计划的账务处理

提问人：鸥鸥 _LM 时间：2016-02-29 21:50:12
审计时发现的问题，请教如何处理 被审计单位是一个小额贷款公司，以其拥有的贷款资产打包出售给某资产管理公司，并约定在 1 年后溢价回购，其实质是以资产包为质押进行融资， 主要条款如下： 贷款资产账面价值为 15950 万元，出售价格为 12000 万元，约定 1年后回购，溢价9%， 回购价款的支付方式为，收到收购价款（ 12000 万元）的 3 日内支付溢价的金额为2,604,000.00，剩余的溢价和回购价款到期一次性支付
我的问题是 1 、该资管计划如何入账，是计入短期借款吗？ 2 、第一次支付的溢价260.4万是否应当作为本金的归还，而冲减短期借款，还是应当作为利息费用计入财务费用？ 3 、小额贷款公司是否属于金融企业，应当执行什么会计制度，对于短期的贷款事否应当作为流动资产还是非流动资产列报？
感谢各位老师 @chenyiwei

回答人：chenyiwei
1 、收到款项时，按净额（扣除第一笔溢价款260.4万元）作为短期借款的初始确认金额。这部分溢价款在后续的借款期内摊销，计入利息费用。 2 、小额贷款公司同样执行《金融企业财务规则》。在会计核算方面，也同样执行企业会计准则。有些地方（如江苏）编制了专门的小额贷款公司会计核算指引，可供参考。

提问人：鸥鸥 _LM 时间：2016-03-03 10:20:31
谢谢陈版，不过还有一个问题 在会计处理上前期支付的溢价作为短期借款的本金归还，但是在税法上呢？前期支付的溢价是否可以作为财务费用在税前列支呢？如果可以在税前列支，那么是否应当确认递延所得税负债呢？
感谢 @chenyiwei

回答人：chenyiwei
此问题税法规定可能不明确，建议咨询主管税务机关确定。